#
# tab:->	<-
# sg.1 sg.2 sg.3 du.2 du.3 pl.1 pl.2 pl.3

# ἀφίημι

pres
ἀφῑ́ημῐ 	ἀφῑ́ης 	ἀφῑ́ησῐ(ν) 	ἀφῑ́ετον 	ἀφῑ́ετον 	ἀφῑ́εμεν 	ἀφῑ́ετε 	ἀφῑέᾱσῐ(ν)
subjunctive 	ἀφῑῶ 	ἀφῑῇς 	ἀφῑῇ 	ἀφῑῆτον 	ἀφῑῆτον 	ἀφῑῶμεν 	ἀφῑῆτε 	ἀφῑῶσῐ(ν)
optative 	ἀφῑείην 	ἀφῑείης 	ἀφῑείη 	ἀφῑεῖτον,
ἀφῑείητον 	ἀφῑείτην,
ἀφῑειήτην 	ἀφῑεῖμεν,
ἀφῑείημεν 	ἀφῑεῖτε,
ἀφῑείητε 	ἀφῑεῖεν,
ἀφῑείησᾰν
imperative 	  	ἀφῑ́ει 	ἀφῑέτω 	ἀφῑ́ετον 	ἀφῑέτων 	  	ἀφῑ́ετε 	ἀφῑέντων
middle/
passive 	indicative 	ἀφῑ́εμαι 	ἀφῑ́εσαι 	ἀφῑ́εται 	ἀφῑ́εσθον 	ἀφῑ́εσθον 	ἀφῑέμεθᾰ 	ἀφῑ́εσθε 	ἀφῑ́ενται
subjunctive 	ἀφῑῶμαι 	ἀφῑῇ 	ἀφῑῆται 	ἀφῑῆσθον 	ἀφῑῆσθον 	ἀφῑώμεθᾰ 	ἀφῑῆσθε 	ἀφῑῶνται
optative 	ἀφῑείμην 	ἀφῑεῖο 	ἀφῑεῖτο,
ἀφῑοῖτο 	ἀφῑεῖσθον,
ἀφῑοῖσθον 	ἀφῑείσθην,
ἀφῑοίσθην 	ἀφῑείμεθᾰ,
ἀφῑοίμεθᾰ 	ἀφῑεῖσθε,
ἀφῑοῖσθε 	ἀφῑεῖντο,
ἀφῑοῖντο
imperative 	  	ἀφῑ́εσο 	ἀφῑέσθω 	ἀφῑ́εσθον 	ἀφῑέσθων 	  	ἀφῑ́εσθε 	ἀφῑέσθων

impf
ἀφῑ́ην 	ἀφῑ́εις 	ἀφῑ́ει 	ἀφῑ́ετον 	ἀφῑέτην 	ἀφῑ́εμεν 	ἀφῑ́ετε 	ἀφῑ́εσᾰν
middle/
passive 	indicative 	ἀφῑέμην 	ἀφῑ́εσο 	ἀφῑ́ετο 	ἀφῑ́εσθον 	ἀφῑέσθην 	ἀφῑέμεθᾰ 	ἀφῑ́εσθε 	ἀφῑ́εντο

impf
ἠφῑ́ην 	ἠφῑ́εις 	ἠφῑ́ει 	ἠφῑ́ετον 	ἠφῑέτην 	ἠφῑ́εμεν 	ἠφῑ́ετε 	ἠφῑ́εσᾰν
middle/
passive 	indicative 	ἠφῑέμην 	ἠφῑ́εσο 	ἠφῑ́ετο 	ἠφῑ́εσθον 	ἠφῑέσθην 	ἠφῑέμεθᾰ 	ἠφῑ́εσθε 	ἠφῑ́εντο

fut
ἀφήσω 	ἀφήσεις 	ἀφήσει 	ἀφήσετον 	ἀφήσετον 	ἀφήσομεν 	ἀφήσετε 	ἀφήσουσῐ(ν)
optative 	ἀφήσοιμῐ 	ἀφήσοις 	ἀφήσοι 	ἀφήσοιτον 	ἀφησοίτην 	ἀφήσοιμεν 	ἀφήσοιτε 	ἀφήσοιεν
middle 	indicative 	ἀφήσομαι 	ἀφήσῃ,
ἀφήσει 	ἀφήσεται 	ἀφήσεσθον 	ἀφήσεσθον 	ἀφησόμεθᾰ 	ἀφήσεσθε 	ἀφήσονται
optative 	ἀφησοίμην 	ἀφήσοιο 	ἀφήσοιτο 	ἀφήσοισθον 	ἀφησοίσθην 	ἀφησοίμεθᾰ 	ἀφήσοισθε 	ἀφήσοιντο
passive 	indicative 	ἀφεθήσομαι 	ἀφεθήσῃ 	ἀφεθήσεται 	ἀφεθήσεσθον 	ἀφεθήσεσθον 	ἀφεθησόμεθᾰ 	ἀφεθήσεσθε 	ἀφεθήσονται
optative 	ἀφεθησοίμην 	ἀφεθήσοιο 	ἀφεθήσοιτο 	ἀφεθήσοισθον 	ἀφεθησοίσθην 	ἀφεθησοίμεθᾰ 	ἀφεθήσοισθε 	ἀφεθήσοιντο

aor a,m
ἀφῆκᾰ 	ἀφῆκᾰς 	ἀφῆκε(ν) 	ἀφήκᾰτον 	ἀφηκᾰ́την 	ἀφήκᾰμεν 	ἀφήκᾰτε 	ἀφῆκᾰν
middle 	indicative 	ἀφηκᾰ́μην 	ἀφήκω 	ἀφήκᾰτο 	ἀφήκᾰσθον 	ἀφηκᾰ́σθην 	ἀφηκᾰ́μεθᾰ 	ἀφήκᾰσθε 	ἀφήκᾰντο

aor
X  	 X 	X  	ἀφεῖτον 	ἀφείτην 	ἀφεῖμεν 	ἀφεῖτε 	ἀφεῖσᾰν
subjunctive 	ἀφειθῶ 	ἀφειθῇς 	ἀφειθῇ 	ἀφειθῆτον 	ἀφειθῆτον 	ἀφειθῶμεν 	ἀφειθῆτε 	ἀφειθῶσῐ(ν)
optative 	ἀφειθείην 	ἀφειθείης 	ἀφειθείη 	ἀφειθεῖτον,
ἀφειθείητον 	ἀφειθείτην,
ἀφειθειήτην 	ἀφειθεῖμεν,
ἀφειθείημεν 	ἀφειθεῖτε,
ἀφειθείητε 	ἀφειθεῖεν,
ἀφειθείησᾰν
imperative 	  	ἀφειθές 	ἀφειθέτω 	ἀφειθέτον 	ἀφειθέτων 	  	ἀφειθέτε 	ἀφειθέντων
middle 	indicative 	ἀφείμην 	ἀφεῖσο 	ἀφεῖτο 	ἀφεῖσθον 	ἀφείσθην 	ἀφείμεθᾰ 	ἀφεῖσθε 	ἀφεῖντο
subjunctive 	ἀφειθῶμαι 	ἀφειθῇ 	ἀφειθῆται 	ἀφειθῆσθον 	ἀφειθῆσθον 	ἀφειθώμεθᾰ 	ἀφειθῆσθε 	ἀφειθῶνται
optative 	ἀφειθείμην 	ἀφειθεῖο 	ἀφειθεῖτο,
ἀφειθοῖτο 	ἀφειθεῖσθον 	ἀφειθείσθην 	ἀφειθείμεθᾰ 	ἀφειθεῖσθε 	ἀφειθεῖντο
imperative 	  	ἀφειθοῦ 	ἀφειθέσθω 	ἀφειθέσθον 	ἀφειθέσθων 	  	ἀφειθέσθε 	ἀφειθέσθων
passive 	indicative 	ἀφέθην 	ἀφέθης 	ἀφέθη 	ἀφέθητον 	ἀφεθήτην 	ἀφέθημεν 	ἀφέθητε 	ἀφέθησᾰν
subjunctive 	ῶ 	ῇς 	ῇ 	ῆτον 	ῆτον 	ῶμεν 	ῆτε 	ῶσῐ(ν)
optative 	είην 	είης 	είη 	εῖτον,
είητον 	είτην,
ειήτην 	εῖμεν,
είημεν 	εῖτε,
είητε 	εῖεν,
είησᾰν
imperative 	  	ῆθῐ 	ήτω 	ῆτον 	ήτων 	  	ῆτε 	έντων

aor - pas
ἀφέθην 	ἀφέθης 	ἀφέθη 	ἀφέθητον 	ἀφεθήτην 	ἀφέθημεν 	ἀφέθητε 	ἀφέθησᾰν
subjunctive 	ἀφεθῶ 	ἀφεθῇς 	ἀφεθῇ 	ἀφεθῆτον 	ἀφεθῆτον 	ἀφεθῶμεν 	ἀφεθῆτε 	ἀφεθῶσῐ(ν)
optative 	ἀφεθείην 	ἀφεθείης 	ἀφεθείη 	ἀφεθεῖτον,
ἀφεθείητον 	ἀφεθείτην,
ἀφεθειήτην 	ἀφεθεῖμεν,
ἀφεθείημεν 	ἀφεθεῖτε,
ἀφεθείητε 	ἀφεθεῖεν,
ἀφεθείησᾰν
imperative 	  	ἀφέθητῐ 	ἀφεθήτω 	ἀφέθητον 	ἀφεθήτων 	  	ἀφέθητε 	ἀφεθέντων

pf
ἀφεῖκᾰ 	ἀφεῖκᾰς 	ἀφεῖκε(ν) 	ἀφείκᾰτον 	ἀφείκᾰτον 	ἀφείκᾰμεν 	ἀφείκᾰτε 	ἀφείκᾱσῐ(ν)
subjunctive 	ἀφείκω 	ἀφείκῃς 	ἀφείκῃ 	ἀφείκητον 	ἀφείκητον 	ἀφείκωμεν 	ἀφείκητε 	ἀφείκωσῐ(ν)
optative 	ἀφείκοιμῐ,
ἀφεικοίην 	ἀφείκοις,
ἀφεικοίης 	ἀφείκοι,
ἀφεικοίη 	ἀφείκοιτον 	ἀφεικοίτην 	ἀφείκοιμεν 	ἀφείκοιτε 	ἀφείκοιεν
imperative 	  	ἀφεῖκε 	ἀφεικέτω 	ἀφείκετον 	ἀφεικέτων 	  	ἀφείκετε 	ἀφεικόντων
middle/
passive 	indicative 	ἀφεῖμαι 	ἀφεῖσαι 	ἀφεῖται 	ἀφεῖσθον 	ἀφεῖσθον 	ἀφείμεθᾰ 	ἀφεῖσθε 	ἀφεῖνται
subjunctive 	ἀφειμένος ὦ 	ἀφειμένος ᾖς 	ἀφειμένος ᾖ 	ἀφειμένω ἦτον 	ἀφειμένω ἦτον 	ἀφειμένοι ὦμεν 	ἀφειμένοι ἦτε 	ἀφειμένοι ὦσῐ(ν)
optative 	ἀφειμένος εἴην 	ἀφειμένος εἴης 	ἀφειμένος εἴη 	ἀφειμένοι εἴητον/εἶτον 	ἀφειμένω εἰήτην/εἴτην 	ἀφειμένοι εἴημεν/εἶμεν 	ἀφειμένοι εἴητε/εἶτε 	ἀφειμένοι εἴησᾰν/εἶεν
imperative 	  	ἀφεῖσο 	ἀφείσθω 	ἀφεῖσθον 	ἀφείσθων 	  	ἀφεῖσθε 	ἀφείσθων

pf - mp
ἀφέωμαι 	ἀφέωσαι 	ἀφέωται 	ἀφέωσθον 	ἀφέωσθον 	ἀφεώμεθᾰ 	ἀφέωσθε 	ἀφέωνται
subjunctive 	ἀφεωμένος ὦ 	ἀφεωμένος ᾖς 	ἀφεωμένος ᾖ 	ἀφεωμένω ἦτον 	ἀφεωμένω ἦτον 	ἀφεωμένοι ὦμεν 	ἀφεωμένοι ἦτε 	ἀφεωμένοι ὦσῐ(ν)
optative 	ἀφεωμένος εἴην 	ἀφεωμένος εἴης 	ἀφεωμένος εἴη 	ἀφεωμένοι εἴητον/εἶτον 	ἀφεωμένω εἰήτην/εἴτην 	ἀφεωμένοι εἴημεν/εἶμεν 	ἀφεωμένοι εἴητε/εἶτε 	ἀφεωμένοι εἴησᾰν/εἶεν
imperative 	  	ἀφέωσο 	ἀφεώσθω 	ἀφέωσθον 	ἀφεώσθων 	  	ἀφέωσθε 	ἀφεώσθων

ppf
ἀφείμην 	ἄφεισο 	ἄφειτο 	ἄφεισθον 	ἀφείσθην 	ἀφείμεθᾰ 	ἄφεισθε 	ἄφειντο

# δίδωμι ===========================

pres
δῐ́δωμῐ 	δῐ́δως 	δῐ́δωσῐ(ν) 	δῐ́δοτον 	δῐ́δοτον 	δῐ́δομεν 	δῐ́δοτε 	δῐδόᾱσῐ(ν)
subjunctive 	δῐδῶ 	δῐδῷς 	δῐδῷ 	δῐδῶτον 	δῐδῶτον 	δῐδῶμεν 	δῐδῶτε 	δῐδῶσῐ(ν)
optative 	δῐδοίην 	δῐδοίης 	δῐδοίη 	δῐδοῖτον,
δῐδοίητον 	δῐδοίτην,
δῐδοιήτην 	δῐδοῖμεν,
δῐδοίημεν 	δῐδοῖτε,
δῐδοίητε 	δῐδοῖεν,
δῐδοίησᾰν
imperative 	  	δῐ́δου 	δῐδότω 	δῐ́δοτον 	δῐδότων 	  	δῐ́δοτε 	δῐδόντων
middle/
passive 	indicative 	δῐ́δομαι 	δῐ́δοσαι 	δῐ́δοται 	δῐ́δοσθον 	δῐ́δοσθον 	δῐδόμεθᾰ 	δῐ́δοσθε 	δῐ́δονται
subjunctive 	δῐδῶμαι 	δῐδῷ 	δῐδῶται 	δῐδῶσθον 	δῐδῶσθον 	δῐδώμεθᾰ 	δῐδῶσθε 	δῐδῶνται
optative 	δῐδοίμην 	δῐδοῖο 	δῐδοῖτο 	δῐδοῖσθον 	δῐδοίσθην 	δῐδοίμεθᾰ 	δῐδοῖσθε 	δῐδοῖντο
imperative 	  	δῐ́δοσο 	δῐδόσθω 	δῐ́δοσθον 	δῐδόσθων 	  	δῐ́δοσθε 	δῐδόσθων

impf
ἐδῐ́δουν 	ἐδῐ́δους 	ἐδῐ́δου 	ἐδῐ́δοτον 	ἐδῐδότην 	ἐδῐ́δομεν 	ἐδῐ́δοτε 	ἐδῐ́δοσᾰν
middle/
passive 	indicative 	ἐδῐδόμην 	ἐδῐ́δοσο 	ἐδῐ́δοτο 	ἐδῐ́δοσθον 	ἐδῐδόσθην 	ἐδῐδόμεθᾰ 	ἐδῐ́δοσθε 	ἐδῐ́δοντο

fut
δώσω 	δώσεις 	δώσει 	δώσετον 	δώσετον 	δώσομεν 	δώσετε 	δώσουσῐ(ν)
optative 	δώσοιμῐ 	δώσοις 	δώσοι 	δώσοιτον 	δωσοίτην 	δώσοιμεν 	δώσοιτε 	δώσοιεν
middle 	indicative 	δώσομαι 	δώσῃ,
δώσει 	δώσεται 	δώσεσθον 	δώσεσθον 	δωσόμεθᾰ 	δώσεσθε 	δώσονται
optative 	δωσοίμην 	δώσοιο 	δώσοιτο 	δώσοισθον 	δωσοίσθην 	δωσοίμεθᾰ 	δώσοισθε 	δώσοιντο
passive 	indicative 	δοθήσομαι 	δοθήσῃ 	δοθήσεται 	δοθήσεσθον 	δοθήσεσθον 	δοθησόμεθᾰ 	δοθήσεσθε 	δοθήσονται
optative 	δοθησοίμην 	δοθήσοιο 	δοθήσοιτο 	δοθήσοισθον 	δοθησοίσθην 	δοθησοίμεθᾰ 	δοθήσοισθε 	δοθήσοιντο

fut
διδώσω 	διδώσεις 	διδώσει 	διδώσετον 	διδώσετον 	διδώσομεν 	διδώσετε 	διδώσουσῐ(ν)
optative 	διδώσοιμῐ 	διδώσοις 	διδώσοι 	διδώσοιτον 	διδωσοίτην 	διδώσοιμεν 	διδώσοιτε 	διδώσοιεν
middle 	indicative 	διδώσομαι 	διδώσῃ,
διδώσει 	διδώσεται 	διδώσεσθον 	διδώσεσθον 	διδωσόμεθᾰ 	διδώσεσθε 	διδώσονται
optative 	διδωσοίμην 	διδώσοιο 	διδώσοιτο 	διδώσοισθον 	διδωσοίσθην 	διδωσοίμεθᾰ 	διδώσοισθε 	διδώσοιντο

aor
 X 	  X	 X 	ἔδοτον 	ἐδότην 	ἔδομεν 	ἔδοτε 	ἔδοσᾰν
subjunctive 	δῶ 	δῷς 	δῷ 	δῶτον 	δῶτον 	δῶμεν 	δῶτε 	δῶσῐ(ν)
optative 	δοίην 	δοίης 	δοίη 	δοῖτον,
δοίητον 	δοίτην,
δοιήτην 	δοῖμεν,
δοίημεν 	δοῖτε,
δοίητε 	δοῖεν,
δοίησᾰν
imperative 	  	δός 	δότω 	δότον 	δότων 	  	δότε 	δόντων
middle 	indicative 	ἐδόμην 	ἔδου 	ἔδοτο 	ἔδοσθον 	ἐδόσθην 	ἐδόμεθᾰ 	ἔδοσθε 	ἔδοντο
subjunctive 	δῶμαι 	δῷ 	δῶται 	δῶσθον 	δῶσθον 	δώμεθᾰ 	δῶσθε 	δῶνται
optative 	δοίμην 	δοῖο 	δοῖτο 	δοῖσθον 	δοίσθην 	δοίμεθᾰ 	δοῖσθε 	δοῖντο
imperative 	  	δοῦ 	δόσθω 	δόσθον 	δόσθων 	  	δόσθε 	δόσθων
passive 	indicative 	ἐδόθην 	ἐδόθης 	ἐδόθη 	ἐδόθητον 	ἐδοθήτην 	ἐδόθημεν 	ἐδόθητε 	ἐδόθησᾰν
subjunctive 	δοθῶ 	δοθῇς 	δοθῇ 	δοθῆτον 	δοθῆτον 	δοθῶμεν 	δοθῆτε 	δοθῶσῐ(ν)
optative 	δοθείην 	δοθείης 	δοθείη 	δοθεῖτον,
δοθείητον 	δοθείτην,
δοθειήτην 	δοθεῖμεν,
δοθείημεν 	δοθεῖτε,
δοθείητε 	δοθεῖεν,
δοθείησᾰν
imperative 	  	δόθηθῐ 	δοθήτω 	δόθητον 	δοθήτων 	  	δόθητε 	δοθέντων

aor
ἔδωκᾰ 	ἔδωκᾰς 	ἔδωκε(ν) 	ἐδώκᾰτον 	ἐδωκᾰ́την 	ἐδώκᾰμεν 	ἐδώκᾰτε 	ἔδωκᾰν
middle 	indicative 	ἐδωκᾰ́μην 	ἐδώκω 	ἐδώκᾰτο 	ἐδώκᾰσθον 	ἐδωκᾰ́σθην 	ἐδωκᾰ́μεθᾰ 	ἐδώκᾰσθε 	ἐδώκᾰντο

aor
δῶκᾰ 	δῶκᾰς 	δῶκε(ν) 	δώκᾰτον 	δωκᾰ́την 	δώκᾰμεν 	δώκᾰτε 	δῶκᾰν
middle 	indicative 	δωκᾰ́μην 	δώκω 	δώκᾰτο 	δώκᾰσθον 	δωκᾰ́σθην 	δωκᾰ́μεθᾰ 	δώκᾰσθε 	δώκᾰντο

pf
δέδωκᾰ 	δέδωκᾰς 	δέδωκε(ν) 	δεδώκᾰτον 	δεδώκᾰτον 	δεδώκᾰμεν 	δεδώκᾰτε 	δεδώκᾱσῐ(ν)
subjunctive 	δεδώκω 	δεδώκῃς 	δεδώκῃ 	δεδώκητον 	δεδώκητον 	δεδώκωμεν 	δεδώκητε 	δεδώκωσῐ(ν)
optative 	δεδώκοιμῐ,
δεδωκοίην 	δεδώκοις,
δεδωκοίης 	δεδώκοι,
δεδωκοίη 	δεδώκοιτον 	δεδωκοίτην 	δεδώκοιμεν 	δεδώκοιτε 	δεδώκοιεν
imperative 	  	δέδωκε 	δεδωκέτω 	δεδώκετον 	δεδωκέτων 	  	δεδώκετε 	δεδωκόντων
middle/
passive 	indicative 	δέδομαι 	δέδοσαι 	δέδοται 	δέδοσθον 	δέδοσθον 	δεδόμεθᾰ 	δέδοσθε 	δέδονται
subjunctive 	δεδομένος ὦ 	δεδομένος ᾖς 	δεδομένος ᾖ 	δεδομένω ἦτον 	δεδομένω ἦτον 	δεδομένοι ὦμεν 	δεδομένοι ἦτε 	δεδομένοι ὦσῐ(ν)
optative 	δεδομένος εἴην 	δεδομένος εἴης 	δεδομένος εἴη 	δεδομένοι εἴητον/εἶτον 	δεδομένω εἰήτην/εἴτην 	δεδομένοι εἴημεν/εἶμεν 	δεδομένοι εἴητε/εἶτε 	δεδομένοι εἴησᾰν/εἶεν
imperative 	  	δέδοσο 	δεδόσθω 	δέδοσθον 	δεδόσθων 	  	δέδοσθε 	δεδόσθων

ppf
ἐδεδώκειν,
ἐδεδώκη 	ἐδεδώκεις,
ἐδεδώκης 	ἐδεδώκει(ν) 	ἐδεδώκετον 	ἐδεδωκέτην 	ἐδεδώκεμεν 	ἐδεδώκετε 	ἐδεδώκεσᾰν
middle/
passive 	indicative 	ἐδεδόμην 	ἐδέδοσο 	ἐδέδοτο 	ἐδέδοσθον 	ἐδεδόσθην 	ἐδεδόμεθᾰ 	ἐδέδοσθε 	ἐδέδοντο

# ἐξίστημι ==================

pres
ἐξῐ́στημῐ 	ἐξῐ́στης 	ἐξῐ́στησῐ(ν) 	ἐξῐ́στᾰτον 	ἐξῐ́στᾰτον 	ἐξῐ́στᾰμεν 	ἐξῐ́στᾰτε 	ἐξῐστᾶσῐ(ν)
subjunctive 	ἐξῐστῶ 	ἐξῐστῇς 	ἐξῐστῇ 	ἐξῐστῆτον 	ἐξῐστῆτον 	ἐξῐστῶμεν 	ἐξῐστῆτε 	ἐξῐστῶσῐ(ν)
optative 	ἐξῐσταίην 	ἐξῐσταίης 	ἐξῐσταίη 	ἐξῐσταῖτον,
ἐξῐσταίητον 	ἐξῐσταίτην,
ἐξῐσταιήτην 	ἐξῐσταῖμεν,
ἐξῐσταίημεν 	ἐξῐσταῖτε,
ἐξῐσταίητε 	ἐξῐσταῖεν,
ἐξῐσταίησᾰν
imperative 	  	ἐξῐ́στη 	ἐξῐστᾰ́τω 	ἐξῐ́στᾰτον 	ἐξῐστᾰ́των 	  	ἐξῐ́στᾰτε 	ἐξῐστᾰ́ντων
middle/
passive 	indicative 	ἐξῐ́στᾰμαι 	ἐξῐ́στᾰσαι 	ἐξῐ́στᾰται 	ἐξῐ́στᾰσθον 	ἐξῐ́στᾰσθον 	ἐξῐστᾰ́μεθᾰ 	ἐξῐ́στᾰσθε 	ἐξῐ́στᾰνται
subjunctive 	ἐξῐστῶμαι 	ἐξῐστῇ 	ἐξῐστῆται 	ἐξῐστῆσθον 	ἐξῐστῆσθον 	ἐξῐστώμεθᾰ 	ἐξῐστῆσθε 	ἐξῐστῶνται
optative 	ἐξῐσταίμην 	ἐξῐσταῖο 	ἐξῐσταῖτο 	ἐξῐσταῖσθον 	ἐξῐσταίσθην 	ἐξῐσταίμεθᾰ 	ἐξῐσταῖσθε 	ἐξῐσταῖντο
imperative 	  	ἐξῐ́στᾰσο 	ἐξῐστᾰ́σθω 	ἐξῐ́στᾰσθον 	ἐξῐστᾰ́σθων 	  	ἐξῐ́στᾰσθε 	ἐξῐστᾰ́σθων

pres - late
ἐξεστήκω 	ἐξεστήκεις 	ἐξεστήκει 	ἐξεστήκετον 	ἐξεστήκετον 	ἐξεστήκομεν 	ἐξεστήκετε 	ἐξεστήκουσῐ(ν)
subjunctive 	ἐξεστήκω 	ἐξεστήκῃς 	ἐξεστήκῃ 	ἐξεστήκητον 	ἐξεστήκητον 	ἐξεστήκωμεν 	ἐξεστήκητε 	ἐξεστήκωσῐ(ν)
optative 	ἐξεστήκοιμῐ 	ἐξεστήκοις 	ἐξεστήκοι 	ἐξεστήκοιτον 	ἐξεστηκοίτην 	ἐξεστήκοιμεν 	ἐξεστήκοιτε 	ἐξεστήκοιεν
imperative 	  	ἐξέστηκε 	ἐξεστηκέτω 	ἐξεστήκετον 	ἐξεστηκέτων 	  	ἐξεστήκετε 	ἐξεστηκόντων
middle/
passive 	indicative 	ἐξεστήκομαι 	ἐξεστήκῃ,
ἐξεστήκει 	ἐξεστήκεται 	ἐξεστήκεσθον 	ἐξεστήκεσθον 	ἐξεστηκόμεθᾰ 	ἐξεστήκεσθε 	ἐξεστήκονται
subjunctive 	ἐξεστήκωμαι 	ἐξεστήκῃ 	ἐξεστήκηται 	ἐξεστήκησθον 	ἐξεστήκησθον 	ἐξεστηκώμεθᾰ 	ἐξεστήκησθε 	ἐξεστήκωνται
optative 	ἐξεστηκοίμην 	ἐξεστήκοιο 	ἐξεστήκοιτο 	ἐξεστήκοισθον 	ἐξεστηκοίσθην 	ἐξεστηκοίμεθᾰ 	ἐξεστήκοισθε 	ἐξεστήκοιντο
imperative 	  	ἐξεστήκου 	ἐξεστηκέσθω 	ἐξεστήκεσθον 	ἐξεστηκέσθων 	  	ἐξεστήκεσθε 	ἐξεστηκέσθων

impf
ἐξῑ́στην 	ἐξῑ́στης 	ἐξῑ́στη 	ἐξῑ́στᾰτον 	ἐξῑστᾰ́την 	ἐξῑ́στᾰμεν 	ἐξῑ́στᾰτε 	ἐξῑ́στᾰσᾰν
middle/
passive 	indicative 	ἐξῑστᾰ́μην 	ἐξῑ́στᾰσο 	ἐξῑ́στᾰτο 	ἐξῑ́στᾰσθον 	ἐξῑστᾰ́σθην 	ἐξῑστᾰ́μεθᾰ 	ἐξῑ́στᾰσθε 	ἐξῑ́στᾰντο

impf
ἐξίστασκον 	ἐξίστασκες 	ἐξίστασκε(ν) 	ἐξιστάσκετον 	ἐξιστασκέτην 	ἐξιστάσκομεν 	ἐξιστάσκετε 	ἐξίστασκον
middle/
passive 	indicative 	ἐξιστασκόμην 	ἐξιστάσκου 	ἐξιστάσκετο 	ἐξιστάσκεσθον 	ἐξιστασκέσθην 	ἐξιστασκόμεθᾰ 	ἐξιστάσκεσθε 	ἐξιστάσκοντο

fut
ἐκστήσω 	ἐκστήσεις 	ἐκστήσει 	ἐκστήσετον 	ἐκστήσετον 	ἐκστήσομεν 	ἐκστήσετε 	ἐκστήσουσῐ(ν)
optative 	ἐκστήσοιμῐ 	ἐκστήσοις 	ἐκστήσοι 	ἐκστήσοιτον 	ἐκστησοίτην 	ἐκστήσοιμεν 	ἐκστήσοιτε 	ἐκστήσοιεν
middle 	indicative 	ἐκστήσομαι 	ἐκστήσῃ,
ἐκστήσει 	ἐκστήσεται 	ἐκστήσεσθον 	ἐκστήσεσθον 	ἐκστησόμεθᾰ 	ἐκστήσεσθε 	ἐκστήσονται
optative 	ἐκστησοίμην 	ἐκστήσοιο 	ἐκστήσοιτο 	ἐκστήσοισθον 	ἐκστησοίσθην 	ἐκστησοίμεθᾰ 	ἐκστήσοισθε 	ἐκστήσοιντο
passive 	indicative 	ἐκστήσομαι 	ἐκστήσῃ 	ἐκστήσεται 	ἐκστήσεσθον 	ἐκστήσεσθον 	ἐκστησόμεθᾰ 	ἐκστήσεσθε 	ἐκστήσονται
optative 	ἐκστησοίμην 	ἐκστήσοιο 	ἐκστήσοιτο 	ἐκστήσοισθον 	ἐκστησοίσθην 	ἐκστησοίμεθᾰ 	ἐκστήσοισθε 	ἐκστήσοιντο

fut - pas
ἐκστᾰθήσομαι 	ἐκστᾰθήσῃ 	ἐκστᾰθήσεται 	ἐκστᾰθήσεσθον 	ἐκστᾰθήσεσθον 	ἐκστᾰθησόμεθᾰ 	ἐκστᾰθήσεσθε 	ἐκστᾰθήσονται
optative 	ἐκστᾰθησοίμην 	ἐκστᾰθήσοιο 	ἐκστᾰθήσοιτο 	ἐκστᾰθήσοισθον 	ἐκστᾰθησοίσθην 	ἐκστᾰθησοίμεθᾰ 	ἐκστᾰθήσοισθε 	ἐκστᾰθήσοιντο

fut - a,m
ἐξεστήξω 	ἐξεστήξεις 	ἐξεστήξει 	ἐξεστήξετον 	ἐξεστήξετον 	ἐξεστήξομεν 	ἐξεστήξετε 	ἐξεστήξουσῐ(ν)
optative 	ἐξεστήξοιμῐ 	ἐξεστήξοις 	ἐξεστήξοι 	ἐξεστήξοιτον 	ἐξεστηξοίτην 	ἐξεστήξοιμεν 	ἐξεστήξοιτε 	ἐξεστήξοιεν
middle 	indicative 	ἐξεστήξομαι 	ἐξεστήξῃ,
ἐξεστήξει 	ἐξεστήξεται 	ἐξεστήξεσθον 	ἐξεστήξεσθον 	ἐξεστηξόμεθᾰ 	ἐξεστήξεσθε 	ἐξεστήξονται
optative 	ἐξεστηξοίμην 	ἐξεστήξοιο 	ἐξεστήξοιτο 	ἐξεστήξοισθον 	ἐξεστηξοίσθην 	ἐξεστηξοίμεθᾰ 	ἐξεστήξοισθε 	ἐξεστήξοιντο

aor
ἐξέστησᾰ 	ἐξέστησᾰς 	ἐξέστησε(ν) 	ἐξεστήσᾰτον 	ἐξεστησᾰ́την 	ἐξεστήσᾰμεν 	ἐξεστήσᾰτε 	ἐξέστησᾰν
subjunctive 	ἐκστήσω 	ἐκστήσῃς 	ἐκστήσῃ 	ἐκστήσητον 	ἐκστήσητον 	ἐκστήσωμεν 	ἐκστήσητε 	ἐκστήσωσῐ(ν)
optative 	ἐκστήσαιμῐ 	ἐκστήσειᾰς,
ἐκστήσαις 	ἐκστήσειε(ν),
ἐκστήσαι 	ἐκστήσαιτον 	ἐκστησαίτην 	ἐκστήσαιμεν 	ἐκστήσαιτε 	ἐκστήσειᾰν,
ἐκστήσαιεν
imperative 	  	ἔκστησον 	ἐκστησᾰ́τω 	ἐκστήσᾰτον 	ἐκστησᾰ́των 	  	ἐκστήσᾰτε 	ἐκστησᾰ́ντων
middle 	indicative 	ἐξεστησᾰ́μην 	ἐξεστήσω 	ἐξεστήσᾰτο 	ἐξεστήσᾰσθον 	ἐξεστησᾰ́σθην 	ἐξεστησᾰ́μεθᾰ 	ἐξεστήσᾰσθε 	ἐξεστήσᾰντο
subjunctive 	ἐκστήσωμαι 	ἐκστήσῃ 	ἐκστήσηται 	ἐκστήσησθον 	ἐκστήσησθον 	ἐκστησώμεθᾰ 	ἐκστήσησθε 	ἐκστήσωνται
optative 	ἐκστησαίμην 	ἐκστήσαιο 	ἐκστήσαιτο 	ἐκστήσαισθον 	ἐκστησαίσθην 	ἐκστησαίμεθᾰ 	ἐκστήσαισθε 	ἐκστήσαιντο
imperative 	  	ἔκστησαι 	ἐκστησᾰ́σθω 	ἐκστήσᾰσθον 	ἐκστησᾰ́σθων 	  	ἐκστήσᾰσθε 	ἐκστησᾰ́σθων
passive 	indicative 	ἐξεστᾰ́θην 	ἐξεστᾰ́θης 	ἐξεστᾰ́θη 	ἐξεστᾰ́θητον 	ἐξεστᾰθήτην 	ἐξεστᾰ́θημεν 	ἐξεστᾰ́θητε 	ἐξεστᾰ́θησᾰν
subjunctive 	ἐκστᾰθῶ 	ἐκστᾰθῇς 	ἐκστᾰθῇ 	ἐκστᾰθῆτον 	ἐκστᾰθῆτον 	ἐκστᾰθῶμεν 	ἐκστᾰθῆτε 	ἐκστᾰθῶσῐ(ν)
optative 	ἐκστᾰθείην 	ἐκστᾰθείης 	ἐκστᾰθείη 	ἐκστᾰθεῖτον,
ἐκστᾰθείητον 	ἐκστᾰθείτην,
ἐκστᾰθειήτην 	ἐκστᾰθεῖμεν,
ἐκστᾰθείημεν 	ἐκστᾰθεῖτε,
ἐκστᾰθείητε 	ἐκστᾰθεῖεν,
ἐκστᾰθείησᾰν
imperative 	  	ἐκστᾰ́θητῐ 	ἐκστᾰθήτω 	ἐκστᾰ́θητον 	ἐκστᾰθήτων 	  	ἐκστᾰ́θητε 	ἐκστᾰθέντων

aor
ἐξέστην 	ἐξέστης 	ἐξέστη 	ἐξέστητον 	ἐξεστήτην 	ἐξέστημεν 	ἐξέστητε 	ἐξέστησᾰν
subjunctive 	ἐκστῶ 	ἐκστῇς 	ἐκστῇ 	ἐκστῆτον 	ἐκστῆτον 	ἐκστῶμεν 	ἐκστῆτε 	ἐκστῶσῐ(ν)
optative 	ἐκσταίην 	ἐκσταίης 	ἐκσταίη 	ἐκσταῖτον,
ἐκσταίητον 	ἐκσταίτην,
ἐκσταιήτην 	ἐκσταῖμεν,
ἐκσταίημεν 	ἐκσταῖτε,
ἐκσταίητε 	ἐκσταῖεν,
ἐκσταίησᾰν
imperative 	  	ἔκστηθῐ 	ἐκστήτω 	ἔκστητον 	ἐκστήτων 	  	ἔκστητε 	ἐκστᾰ́ντων
middle 	indicative 	ἐξεστᾰ́μην 	ἐξέστω 	ἐξέστᾰτο 	ἐξέστᾰσθον 	ἐξεστᾰ́σθην 	ἐξεστᾰ́μεθᾰ 	ἐξέστᾰσθε 	ἐξέστᾰντο
subjunctive 	ἐκστῶμαι 	ἐκστῇ 	ἐκστῆται 	ἐκστῆσθον 	ἐκστῆσθον 	ἐκστώμεθᾰ 	ἐκστῆσθε 	ἐκστῶνται
optative 	ἐκσταίμην 	ἐκσταῖο 	ἐκσταῖτο 	ἐκσταῖσθον 	ἐκσταίσθην 	ἐκσταίμεθᾰ 	ἐκσταῖσθε 	ἐκσταῖντο
imperative 	  	ἔκστω 	ἐκστᾰ́σθω 	ἔκστᾰσθον 	ἐκστᾰ́σθων 	  	ἔκστᾰσθε 	ἐκστᾰ́σθων
passive 	indicative 	ἐξέστην 	ἐξέστης 	ἐξέστη 	ἐξέστητον 	ἐξεστήτην 	ἐξέστημεν 	ἐξέστητε 	ἐξέστησᾰν
subjunctive 	ἐκστῶ 	ἐκστῇς 	ἐκστῇ 	ἐκστῆτον 	ἐκστῆτον 	ἐκστῶμεν 	ἐκστῆτε 	ἐκστῶσῐ(ν)
optative 	ἐκστείην 	ἐκστείης 	ἐκστείη 	ἐκστεῖτον,
ἐκστείητον 	ἐκστείτην,
ἐκστειήτην 	ἐκστεῖμεν,
ἐκστείημεν 	ἐκστεῖτε,
ἐκστείητε 	ἐκστεῖεν,
ἐκστείησᾰν
imperative 	  	ἔκστηθῐ 	ἐκστήτω 	ἔκστητον 	ἐκστήτων 	  	ἔκστητε 	ἐκστέντων

aor - a,m
ἔκστᾰσκον 	ἔκστᾰσκες 	ἔκστᾰσκε(ν) 	ἐκστᾰ́σκετον 	ἐκστᾰσκέτην 	ἐκστᾰ́σκομεν 	ἐκστᾰ́σκετε 	ἔκστᾰσκον
subjunctive 	ἐκστᾰ́σκω 	ἐκστᾰ́σκῃς 	ἐκστᾰ́σκῃ 	ἐκστᾰ́σκητον 	ἐκστᾰ́σκητον 	ἐκστᾰ́σκωμεν 	ἐκστᾰ́σκητε 	ἐκστᾰ́σκωσῐ(ν)
optative 	ἐκστᾰ́σκοιμῐ 	ἐκστᾰ́σκοις 	ἐκστᾰ́σκοι 	ἐκστᾰ́σκοιτον 	ἐκστᾰσκοίτην 	ἐκστᾰ́σκοιμεν 	ἐκστᾰ́σκοιτε 	ἐκστᾰ́σκοιεν
imperative 	  	ἔκστᾰσκε 	ἐκστᾰσκέτω 	ἐκστᾰ́σκετον 	ἐκστᾰσκέτων 	  	ἐκστᾰ́σκετε 	ἐκστᾰσκόντων
middle 	indicative 	ἐκστᾰσκόμην 	ἐκστᾰ́σκου 	ἐκστᾰ́σκετο 	ἐκστᾰ́σκεσθον 	ἐκστᾰσκέσθην 	ἐκστᾰσκόμεθᾰ 	ἐκστᾰ́σκεσθε 	ἐκστᾰ́σκοντο
subjunctive 	ἐκστᾰ́σκωμαι 	ἐκστᾰ́σκῃ 	ἐκστᾰ́σκηται 	ἐκστᾰ́σκησθον 	ἐκστᾰ́σκησθον 	ἐκστᾰσκώμεθᾰ 	ἐκστᾰ́σκησθε 	ἐκστᾰ́σκωνται
optative 	ἐκστᾰσκοίμην 	ἐκστᾰ́σκοιο 	ἐκστᾰ́σκοιτο 	ἐκστᾰ́σκοισθον 	ἐκστᾰσκοίσθην 	ἐκστᾰσκοίμεθᾰ 	ἐκστᾰ́σκοισθε 	ἐκστᾰ́σκοιντο
imperative 	  	ἐκστᾰσκοῦ 	ἐκστᾰσκέσθω 	ἐκστᾰ́σκεσθον 	ἐκστᾰσκέσθων 	  	ἐκστᾰ́σκεσθε 	ἐκστᾰσκέσθων

pf
ἐξέστᾰκᾰ 	ἐξέστᾰκᾰς 	ἐξέστᾰκε(ν) 	ἐξεστᾰ́κᾰτον 	ἐξεστᾰ́κᾰτον 	ἐξεστᾰ́κᾰμεν 	ἐξεστᾰ́κᾰτε 	ἐξεστᾰ́κᾱσῐ(ν)
subjunctive 	ἐξεστᾰ́κω 	ἐξεστᾰ́κῃς 	ἐξεστᾰ́κῃ 	ἐξεστᾰ́κητον 	ἐξεστᾰ́κητον 	ἐξεστᾰ́κωμεν 	ἐξεστᾰ́κητε 	ἐξεστᾰ́κωσῐ(ν)
optative 	ἐξεστᾰ́κοιμῐ,
ἐξεστᾰκοίην 	ἐξεστᾰ́κοις,
ἐξεστᾰκοίης 	ἐξεστᾰ́κοι,
ἐξεστᾰκοίη 	ἐξεστᾰ́κοιτον 	ἐξεστᾰκοίτην 	ἐξεστᾰ́κοιμεν 	ἐξεστᾰ́κοιτε 	ἐξεστᾰ́κοιεν
imperative 	  	ἐξέστᾰκε 	ἐξεστᾰκέτω 	ἐξεστᾰ́κετον 	ἐξεστᾰκέτων 	  	ἐξεστᾰ́κετε 	ἐξεστᾰκόντων
middle/
passive 	indicative 	ἐξέστᾰμαι 	ἐξέστᾰσαι 	ἐξέστᾰται 	ἐξέστᾰσθον 	ἐξέστᾰσθον 	ἐξεστᾰ́μεθᾰ 	ἐξέστᾰσθε 	ἐξέστᾰνται
subjunctive 	ἐξεστᾰμένος ὦ 	ἐξεστᾰμένος ᾖς 	ἐξεστᾰμένος ᾖ 	ἐξεστᾰμένω ἦτον 	ἐξεστᾰμένω ἦτον 	ἐξεστᾰμένοι ὦμεν 	ἐξεστᾰμένοι ἦτε 	ἐξεστᾰμένοι ὦσῐ(ν)
optative 	ἐξεστᾰμένος εἴην 	ἐξεστᾰμένος εἴης 	ἐξεστᾰμένος εἴη 	ἐξεστᾰμένοι εἴητον/εἶτον 	ἐξεστᾰμένω εἰήτην/εἴτην 	ἐξεστᾰμένοι εἴημεν/εἶμεν 	ἐξεστᾰμένοι εἴητε/εἶτε 	ἐξεστᾰμένοι εἴησᾰν/εἶεν
imperative 	  	ἐξέστᾰσο 	ἐξεστᾰ́σθω 	ἐξέστᾰσθον 	ἐξεστᾰ́σθων 	  	ἐξέστᾰσθε 	ἐξεστᾰ́σθων

pf
ἐξέστηκᾰ 	ἐξέστηκᾰς 	ἐξέστηκε(ν) 	ἐξεστήκᾰτον 	ἐξεστήκᾰτον 	ἐξεστήκᾰμεν 	ἐξεστήκᾰτε 	ἐξεστήκᾱσῐ(ν)
subjunctive 	ἐξεστήκω 	ἐξεστήκῃς 	ἐξεστήκῃ 	ἐξεστήκητον 	ἐξεστήκητον 	ἐξεστήκωμεν 	ἐξεστήκητε 	ἐξεστήκωσῐ(ν)
optative 	ἐξεστήκοιμῐ,
ἐξεστηκοίην 	ἐξεστήκοις,
ἐξεστηκοίης 	ἐξεστήκοι,
ἐξεστηκοίη 	ἐξεστήκοιτον 	ἐξεστηκοίτην 	ἐξεστήκοιμεν 	ἐξεστήκοιτε 	ἐξεστήκοιεν
imperative 	  	ἐξέστηκε 	ἐξεστηκέτω 	ἐξεστήκετον 	ἐξεστηκέτων 	  	ἐξεστήκετε 	ἐξεστηκόντων

pf
  X	  X	  X	ἐξέστᾰτον 	ἐξέστᾰτον 	ἐξέστᾰμεν 	ἐξέστᾰτε 	ἐξεστᾶσῐ(ν)
subjunctive 	ἐξεστῶ 	ἐξεστῇς 	ἐξεστῇ 	ἐξεστῆτον 	ἐξεστῆτον 	ἐξεστῶμεν 	ἐξεστῆτε 	ἐξεστῶσῐ(ν)
optative 	ἐξεσταίην 	ἐξεσταίης 	ἐξεσταίη 	ἐξεσταῖτον,
ἐξεσταίητον 	ἐξεσταίτην,
ἐξεσταιήτην 	ἐξεσταῖμεν,
ἐξεσταίημεν 	ἐξεσταῖτε,
ἐξεσταίητε 	ἐξεσταῖεν,
ἐξεσταίησᾰν
imperative 	  	ἐξεστᾰ́θι 	ἐξεστᾰ́τω 	ἐξέστᾰτον 	ἐξεστᾰ́των 	  	ἐξέστᾰτε 	ἐξεστᾰ́ντων

ppf
ἐξεστήκειν,
ἐξεστήκη 	ἐξεστήκεις,
ἐξεστήκης 	ἐξεστήκει(ν) 	ἐξεστήκετον 	ἐξεστηκέτην 	ἐξεστήκεμεν 	ἐξεστήκετε 	ἐξεστήκεσᾰν

ppf
ἐξειστήκειν,
ἐξειστήκη 	ἐξειστήκεις,
ἐξειστήκης 	ἐξειστήκει(ν) 	ἐξειστήκετον 	ἐξειστηκέτην 	ἐξειστήκεμεν 	ἐξειστήκετε 	ἐξειστήκεσᾰν

ppf
 X 	 X 	 X 	ἐξέστᾰτον 	ἐξεστᾰ́την 	ἐξέστᾰμεν 	ἐξέστᾰτε 	ἐξέστᾰσᾰν

# ἵημι =================

pres
ῑ̔́ημῐ 	ῑ̔́ης 	ῑ̔́ησῐ(ν) 	ῑ̔́ετον 	ῑ̔́ετον 	ῑ̔́εμεν 	ῑ̔́ετε 	ῑ̔ᾶσι(ν)
subjunctive 	ῑ̔ῶ 	ῑ̔ῇς 	ῑ̔ῇ 	ῑ̔ῆτον 	ῑ̔ῆτον 	ῑ̔ῶμεν 	ῑ̔ῆτε 	ῑ̔ῶσῐ(ν)
optative 	ῑ̔είην 	ῑ̔είης 	ῑ̔είη 	ῑ̔εῖτον 	ῑ̔είτην 	ῑ̔εῖμεν 	ῑ̔εῖτε 	ῑ̔εῖεν
imperative 	  	ῑ̔́ει 	ῑ̔έτω 	ῑ̔́ετον 	ῑ̔έτων 	  	ῑ̔́ετε 	ῑ̔έντων
middle/
passive 	indicative 	ῑ̔́εμαι 	ῑ̔́εσαι 	ῑ̔́εται 	ῑ̔́εσθον 	ῑ̔́εσθον 	ῑ̔έμεθᾰ 	ῑ̔́εσθε 	ῑ̔́ενται
subjunctive 	ῑ̔ῶμαι 	ῑ̔ῇ 	ῑ̔ῆται 	ῑ̔ῆσθον 	ῑ̔ῆσθον 	ῑ̔ώμεθᾰ 	ῑ̔ῆσθε 	ῑ̔ῶνται
optative 	ῑ̔είμην 	ῑ̔εῖο 	ῑ̔εῖτο,
ῑ̔οῖτο 	ῑ̔εῖσθον,
ῑ̔οῖσθον 	ῑ̔είσθην,
ῑ̔οίσθην 	ῑ̔είμεθᾰ,
ῑ̔οίμεθᾰ 	ῑ̔εῖσθε,
ῑ̔οῖσθε 	ῑ̔εῖντο,
ῑ̔οῖντο
imperative 	  	ῑ̔́εσο 	ῑ̔έσθω 	ῑ̔́εσθον 	ῑ̔έσθων 	  	ῑ̔́εσθε 	ῑ̔έσθων

impf
ῑ̔́ην 	ῑ̔́εις 	ῑ̔́ει 	ῑ̔́ετον 	ῑ̔έτην 	ῑ̔́εμεν 	ῑ̔́ετε 	ῑ̔́εσᾰν
middle/
passive 	indicative 	ῑ̔έμην 	ῑ̔́εσο 	ῑ̔́ετο 	ῑ̔́εσθον 	ῑ̔έσθην 	ῑ̔έμεθᾰ 	ῑ̔́εσθε 	ῑ̔́εντο

fut -a,m
ἥσω 	ἥσεις 	ἥσει 	ἥσετον 	ἥσετον 	ἥσομεν 	ἥσετε 	ἥσουσῐ(ν)
optative 	ἥσοιμῐ 	ἥσοις 	ἥσοι 	ἥσοιτον 	ἡσοίτην 	ἥσοιμεν 	ἥσοιτε 	ἥσοιεν
middle 	indicative 	ἥσομαι 	ἥσῃ,
ἥσει 	ἥσεται 	ἥσεσθον 	ἥσεσθον 	ἡσόμεθᾰ 	ἥσεσθε 	ἥσονται
optative 	ἡσοίμην 	ἥσοιο 	ἥσοιτο 	ἥσοισθον 	ἡσοίσθην 	ἡσοίμεθᾰ 	ἥσοισθε 	ἥσοιντο

aor - a
ἧκᾰ 	ἧκᾰς 	ἧκε(ν) 	ἥκᾰτον 	ἡκᾰ́την 	ἥκᾰμεν 	ἥκᾰτε 	ἧκᾰν
middle 	indicative 	ἡκᾰ́μην 	ἥκω 	ἥκᾰτο 	ἥκᾰσθον 	ἡκᾰ́σθην 	ἡκᾰ́μεθᾰ 	ἥκᾰσθε 	ἥκᾰντο

aor
  X	 X 	 X 	εἷτον 	εἵτην 	εἷμεν 	εἷτε 	εἷσᾰν
subjunctive 	ὧ 	ᾗς 	ᾗ 	ἧτον 	ἧτον 	ὧμεν 	ἧτε 	ὧσῐ(ν)
optative 	εἵην 	εἵης 	εἵη 	εἷτον/εἵητον 	εἵτην/εἱήτην 	εἷμεν/εἵημεν 	εἷτε/εἵητε 	εἷεν/εἵησᾰν
imperative 	  	ἕς 	ἕτω 	ἕτον 	ἕτων 	  	ἕτε 	ἕντων
middle 	indicative 	εἵμην 	εἷσο 	εἷτο 	εἷσθον 	εἵσθην 	εἵμεθᾰ 	εἷσθε 	εἷντο
subjunctive 	ὧμαι 	ᾗ 	ἧται 	ἧσθον 	ἧσθον 	ὥμεθᾰ 	ἧσθε 	ὧνται
optative 	εἵμην 	εἷο 	εἷτο/οἷτο 	εἷσθον 	εἵσθην 	εἵμεθᾰ/οἵμεθᾰ 	εἷσθε/οἷσθε 	εἷντο/οἷντο
imperative 	  	οὗ 	ἕσθω 	ἕσθον 	ἕσθων 	  	ἕσθε 	ἕσθων

pf
εἷκᾰ 	εἷκᾰς 	εἷκε(ν) 	εἵκᾰτον 	εἵκᾰτον 	εἵκᾰμεν 	εἵκᾰτε 	εἵκᾱσῐ(ν)
subjunctive 	εἵκω 	εἵκῃς 	εἵκῃ 	εἵκητον 	εἵκητον 	εἵκωμεν 	εἵκητε 	εἵκωσῐ(ν)
optative 	εἵκοιμῐ,
εἱκοίην 	εἵκοις,
εἱκοίης 	εἵκοι,
εἱκοίη 	εἵκοιτον 	εἱκοίτην 	εἵκοιμεν 	εἵκοιτε 	εἵκοιεν
imperative 	  	εἷκε 	εἱκέτω 	εἵκετον 	εἱκέτων 	  	εἵκετε 	εἱκόντων
middle/
passive 	indicative 	εἷμαι 	εἷσαι 	εἷται 	εἷσθον 	εἷσθον 	εἵμεθᾰ 	εἷσθε 	εἷνται
subjunctive 	εἱμένος ὦ 	εἱμένος ᾖς 	εἱμένος ᾖ 	εἱμένω ἦτον 	εἱμένω ἦτον 	εἱμένοι ὦμεν 	εἱμένοι ἦτε 	εἱμένοι ὦσῐ(ν)
optative 	εἱμένος εἴην 	εἱμένος εἴης 	εἱμένος εἴη 	εἱμένοι εἴητον/εἶτον 	εἱμένω εἰήτην/εἴτην 	εἱμένοι εἴημεν/εἶμεν 	εἱμένοι εἴητε/εἶτε 	εἱμένοι εἴησᾰν/εἶεν
imperative 	  	εἷσο 	εἵσθω 	εἷσθον 	εἵσθων 	  	εἷσθε 	εἵσθων

pf
ἕωκᾰ 	ἕωκᾰς 	ἕωκε(ν) 	ἑώκᾰτον 	ἑώκᾰτον 	ἑώκᾰμεν 	ἑώκᾰτε 	ἑώκᾱσῐ(ν)
subjunctive 	ἑώκω 	ἑώκῃς 	ἑώκῃ 	ἑώκητον 	ἑώκητον 	ἑώκωμεν 	ἑώκητε 	ἑώκωσῐ(ν)
optative 	ἑώκοιμῐ,
ἑωκοίην 	ἑώκοις,
ἑωκοίης 	ἑώκοι,
ἑωκοίη 	ἑώκοιτον 	ἑωκοίτην 	ἑώκοιμεν 	ἑώκοιτε 	ἑώκοιεν
imperative 	  	ἕωκε 	ἑωκέτω 	ἑώκετον 	ἑωκέτων 	  	ἑώκετε 	ἑωκόντων
middle/
passive 	indicative 	ἕωμαι 	ἕωσαι 	ἕωται 	ἕωσθον 	ἕωσθον 	ἑώμεθᾰ 	ἕωσθε 	ἕωνται
subjunctive 	ἑωμένος ὦ 	ἑωμένος ᾖς 	ἑωμένος ᾖ 	ἑωμένω ἦτον 	ἑωμένω ἦτον 	ἑωμένοι ὦμεν 	ἑωμένοι ἦτε 	ἑωμένοι ὦσῐ(ν)
optative 	ἑωμένος εἴην 	ἑωμένος εἴης 	ἑωμένος εἴη 	ἑωμένοι εἴητον/εἶτον 	ἑωμένω εἰήτην/εἴτην 	ἑωμένοι εἴημεν/εἶμεν 	ἑωμένοι εἴητε/εἶτε 	ἑωμένοι εἴησᾰν/εἶεν
imperative 	  	ἕωσο 	ἑώσθω 	ἕωσθον 	ἑώσθων 	  	ἕωσθε 	ἑώσθων

ppf
εἵμην 	εἷσο 	εἷτο 	εἷσθον 	εἵσθην 	εἵμεθᾰ 	εἷσθε 	εἷντο

# ἵστημι ============================

pres
ῐ̔́στημῐ 	ῐ̔́στης 	ῐ̔́στησῐ(ν) 	ῐ̔́στᾰτον 	ῐ̔́στᾰτον 	ῐ̔́στᾰμεν 	ῐ̔́στᾰτε 	ῐ̔στᾶσῐ(ν)
subjunctive 	ῐ̔στῶ 	ῐ̔στῇς 	ῐ̔στῇ 	ῐ̔στῆτον 	ῐ̔στῆτον 	ῐ̔στῶμεν 	ῐ̔στῆτε 	ῐ̔στῶσῐ(ν)
optative 	ῐ̔σταίην 	ῐ̔σταίης 	ῐ̔σταίη 	ῐ̔σταῖτον,
ῐ̔σταίητον 	ῐ̔σταίτην,
ῐ̔σταιήτην 	ῐ̔σταῖμεν,
ῐ̔σταίημεν 	ῐ̔σταῖτε,
ῐ̔σταίητε 	ῐ̔σταῖεν,
ῐ̔σταίησᾰν
imperative 	  	ῐ̔́στη 	ῐ̔στᾰ́τω 	ῐ̔́στᾰτον 	ῐ̔στᾰ́των 	  	ῐ̔́στᾰτε 	ῐ̔στᾰ́ντων
middle/
passive 	indicative 	ῐ̔́στᾰμαι 	ῐ̔́στᾰσαι 	ῐ̔́στᾰται 	ῐ̔́στᾰσθον 	ῐ̔́στᾰσθον 	ῐ̔στᾰ́μεθᾰ 	ῐ̔́στᾰσθε 	ῐ̔́στᾰνται
subjunctive 	ῐ̔στῶμαι 	ῐ̔στῇ 	ῐ̔στῆται 	ῐ̔στῆσθον 	ῐ̔στῆσθον 	ῐ̔στώμεθᾰ 	ῐ̔στῆσθε 	ῐ̔στῶνται
optative 	ῐ̔σταίμην 	ῐ̔σταῖο 	ῐ̔σταῖτο 	ῐ̔σταῖσθον 	ῐ̔σταίσθην 	ῐ̔σταίμεθᾰ 	ῐ̔σταῖσθε 	ῐ̔σταῖντο
imperative 	  	ῐ̔́στᾰσο 	ῐ̔στᾰ́σθω 	ῐ̔́στᾰσθον 	ῐ̔στᾰ́σθων 	  	ῐ̔́στᾰσθε 	ῐ̔στᾰ́σθων

pres - late
ἐστήκω 	ἐστήκεις 	ἐστήκει 	ἐστήκετον 	ἐστήκετον 	ἐστήκομεν 	ἐστήκετε 	ἐστήκουσῐ(ν)
subjunctive 	ἐστήκω 	ἐστήκῃς 	ἐστήκῃ 	ἐστήκητον 	ἐστήκητον 	ἐστήκωμεν 	ἐστήκητε 	ἐστήκωσῐ(ν)
optative 	ἐστήκοιμῐ 	ἐστήκοις 	ἐστήκοι 	ἐστήκοιτον 	ἐστηκοίτην 	ἐστήκοιμεν 	ἐστήκοιτε 	ἐστήκοιεν
imperative 	  	ἔστηκε 	ἐστηκέτω 	ἐστήκετον 	ἐστηκέτων 	  	ἐστήκετε 	ἐστηκόντων
middle/
passive 	indicative 	ἐστήκομαι 	ἐστήκῃ,
ἐστήκει 	ἐστήκεται 	ἐστήκεσθον 	ἐστήκεσθον 	ἐστηκόμεθᾰ 	ἐστήκεσθε 	ἐστήκονται
subjunctive 	ἐστήκωμαι 	ἐστήκῃ 	ἐστήκηται 	ἐστήκησθον 	ἐστήκησθον 	ἐστηκώμεθᾰ 	ἐστήκησθε 	ἐστήκωνται
optative 	ἐστηκοίμην 	ἐστήκοιο 	ἐστήκοιτο 	ἐστήκοισθον 	ἐστηκοίσθην 	ἐστηκοίμεθᾰ 	ἐστήκοισθε 	ἐστήκοιντο
imperative 	  	ἐστήκου 	ἐστηκέσθω 	ἐστήκεσθον 	ἐστηκέσθων 	  	ἐστήκεσθε 	ἐστηκέσθων


impf
ῑ̔́στην 	ῑ̔́στης 	ῑ̔́στη 	ῑ̔́στᾰτον 	ῑ̔στᾰ́την 	ῑ̔́στᾰμεν 	ῑ̔́στᾰτε 	ῑ̔́στᾰσᾰν
middle/
passive 	indicative 	ῑ̔στᾰ́μην 	ῑ̔́στᾰσο 	ῑ̔́στᾰτο 	ῑ̔́στᾰσθον 	ῑ̔στᾰ́σθην 	ῑ̔στᾰ́μεθᾰ 	ῑ̔́στᾰσθε 	ῑ̔́στᾰντο

fut
στήσω 	στήσεις 	στήσει 	στήσετον 	στήσετον 	στήσομεν 	στήσετε 	στήσουσῐ(ν)
optative 	στήσοιμῐ 	στήσοις 	στήσοι 	στήσοιτον 	στησοίτην 	στήσοιμεν 	στήσοιτε 	στήσοιεν
middle 	indicative 	στήσομαι 	στήσῃ,
στήσει 	στήσεται 	στήσεσθον 	στήσεσθον 	στησόμεθᾰ 	στήσεσθε 	στήσονται
optative 	στησοίμην 	στήσοιο 	στήσοιτο 	στήσοισθον 	στησοίσθην 	στησοίμεθᾰ 	στήσοισθε 	στήσοιντο
passive 	indicative 	στήσομαι 	στήσῃ 	στήσεται 	στήσεσθον 	στήσεσθον 	στησόμεθᾰ 	στήσεσθε 	στήσονται
optative 	στησοίμην 	στήσοιο 	στήσοιτο 	στήσοισθον 	στησοίσθην 	στησοίμεθᾰ 	στήσοισθε 	στήσοιντο

fut - pas
στᾰθήσομαι 	στᾰθήσῃ 	στᾰθήσεται 	στᾰθήσεσθον 	στᾰθήσεσθον 	στᾰθησόμεθᾰ 	στᾰθήσεσθε 	στᾰθήσονται
optative 	στᾰθησοίμην 	στᾰθήσοιο 	στᾰθήσοιτο 	στᾰθήσοισθον 	στᾰθησοίσθην 	στᾰθησοίμεθᾰ 	στᾰθήσοισθε 	στᾰθήσοιντο

fut - late
ἐστήξω 	ἐστήξεις 	ἐστήξει 	ἐστήξετον 	ἐστήξετον 	ἐστήξομεν 	ἐστήξετε 	ἐστήξουσῐ(ν)
optative 	ἐστήξοιμῐ 	ἐστήξοις 	ἐστήξοι 	ἐστήξοιτον 	ἐστηξοίτην 	ἐστήξοιμεν 	ἐστήξοιτε 	ἐστήξοιεν
middle 	indicative 	ἐστήξομαι 	ἐστήξῃ,
ἐστήξει 	ἐστήξεται 	ἐστήξεσθον 	ἐστήξεσθον 	ἐστηξόμεθᾰ 	ἐστήξεσθε 	ἐστήξονται
optative 	ἐστηξοίμην 	ἐστήξοιο 	ἐστήξοιτο 	ἐστήξοισθον 	ἐστηξοίσθην 	ἐστηξοίμεθᾰ 	ἐστήξοισθε 	ἐστήξοιντο

aor
ἔστησᾰ 	ἔστησᾰς 	ἔστησε(ν) 	ἐστήσᾰτον 	ἐστησᾰ́την 	ἐστήσᾰμεν 	ἐστήσᾰτε 	ἔστησᾰν
subjunctive 	στήσω 	στήσῃς 	στήσῃ 	στήσητον 	στήσητον 	στήσωμεν 	στήσητε 	στήσωσῐ(ν)
optative 	στήσαιμῐ 	στήσειᾰς,
στήσαις 	στήσειε(ν),
στήσαι 	στήσαιτον 	στησαίτην 	στήσαιμεν 	στήσαιτε 	στήσειᾰν,
στήσαιεν
imperative 	  	στῆσον 	στησᾰ́τω 	στήσᾰτον 	στησᾰ́των 	  	στήσᾰτε 	στησᾰ́ντων
middle 	indicative 	ἐστησᾰ́μην 	ἐστήσω 	ἐστήσᾰτο 	ἐστήσᾰσθον 	ἐστησᾰ́σθην 	ἐστησᾰ́μεθᾰ 	ἐστήσᾰσθε 	ἐστήσᾰντο
subjunctive 	στήσωμαι 	στήσῃ 	στήσηται 	στήσησθον 	στήσησθον 	στησώμεθᾰ 	στήσησθε 	στήσωνται
optative 	στησαίμην 	στήσαιο 	στήσαιτο 	στήσαισθον 	στησαίσθην 	στησαίμεθᾰ 	στήσαισθε 	στήσαιντο
imperative 	  	στῆσαι 	στησᾰ́σθω 	στήσᾰσθον 	στησᾰ́σθων 	  	στήσᾰσθε 	στησᾰ́σθων
passive 	indicative 	ἐστᾰ́θην 	ἐστᾰ́θης 	ἐστᾰ́θη 	ἐστᾰ́θητον 	ἐστᾰθήτην 	ἐστᾰ́θημεν 	ἐστᾰ́θητε 	ἐστᾰ́θησᾰν
subjunctive 	στᾰθῶ 	στᾰθῇς 	στᾰθῇ 	στᾰθῆτον 	στᾰθῆτον 	στᾰθῶμεν 	στᾰθῆτε 	στᾰθῶσῐ(ν)
optative 	στᾰθείην 	στᾰθείης 	στᾰθείη 	στᾰθεῖτον,
στᾰθείητον 	στᾰθείτην,
στᾰθειήτην 	στᾰθεῖμεν,
στᾰθείημεν 	στᾰθεῖτε,
στᾰθείητε 	στᾰθεῖεν,
στᾰθείησᾰν
imperative 	  	στᾰ́θητῐ 	στᾰθήτω 	στᾰ́θητον 	στᾰθήτων 	  	στᾰ́θητε 	στᾰθέντων

aor
ἔστην 	ἔστης 	ἔστη 	ἔστητον 	ἐστήτην 	ἔστημεν 	ἔστητε 	ἔστησᾰν
subjunctive 	στῶ 	στῇς 	στῇ 	στῆτον 	στῆτον 	στῶμεν 	στῆτε 	στῶσῐ(ν)
optative 	σταίην 	σταίης 	σταίη 	σταῖτον,
σταίητον 	σταίτην,
σταιήτην 	σταῖμεν,
σταίημεν 	σταῖτε,
σταίητε 	σταῖεν,
σταίησᾰν
imperative 	  	στῆθῐ 	στήτω 	στῆτον 	στήτων 	  	στῆτε 	στᾰ́ντων
middle 	indicative 	ἐστᾰ́μην 	ἔστω 	ἔστᾰτο 	ἔστᾰσθον 	ἐστᾰ́σθην 	ἐστᾰ́μεθᾰ 	ἔστᾰσθε 	ἔστᾰντο
subjunctive 	στῶμαι 	στῇ 	στῆται 	στῆσθον 	στῆσθον 	στώμεθᾰ 	στῆσθε 	στῶνται
optative 	σταίμην 	σταῖο 	σταῖτο 	σταῖσθον 	σταίσθην 	σταίμεθᾰ 	σταῖσθε 	σταῖντο
imperative 	  	στῶ 	στᾰ́σθω 	στᾰ́σθον 	στᾰ́σθων 	  	στᾰ́σθε 	στᾰ́σθων

pf
ἕστᾰκᾰ 	ἕστᾰκᾰς 	ἕστᾰκε(ν) 	ἑστᾰ́κᾰτον 	ἑστᾰ́κᾰτον 	ἑστᾰ́κᾰμεν 	ἑστᾰ́κᾰτε 	ἑστᾰ́κᾱσῐ(ν)
subjunctive 	ἑστᾰ́κω 	ἑστᾰ́κῃς 	ἑστᾰ́κῃ 	ἑστᾰ́κητον 	ἑστᾰ́κητον 	ἑστᾰ́κωμεν 	ἑστᾰ́κητε 	ἑστᾰ́κωσῐ(ν)
optative 	ἑστᾰ́κοιμῐ,
ἑστᾰκοίην 	ἑστᾰ́κοις,
ἑστᾰκοίης 	ἑστᾰ́κοι,
ἑστᾰκοίη 	ἑστᾰ́κοιτον 	ἑστᾰκοίτην 	ἑστᾰ́κοιμεν 	ἑστᾰ́κοιτε 	ἑστᾰ́κοιεν
imperative 	  	ἕστᾰκε 	ἑστᾰκέτω 	ἑστᾰ́κετον 	ἑστᾰκέτων 	  	ἑστᾰ́κετε 	ἑστᾰκόντων
middle/
passive 	indicative 	ἕστᾰμαι 	ἕστᾰσαι 	ἕστᾰται 	ἕστᾰσθον 	ἕστᾰσθον 	ἑστᾰ́μεθᾰ 	ἕστᾰσθε 	ἕστᾰνται
subjunctive 	ἑστᾰμένος ὦ 	ἑστᾰμένος ᾖς 	ἑστᾰμένος ᾖ 	ἑστᾰμένω ἦτον 	ἑστᾰμένω ἦτον 	ἑστᾰμένοι ὦμεν 	ἑστᾰμένοι ἦτε 	ἑστᾰμένοι ὦσῐ(ν)
optative 	ἑστᾰμένος εἴην 	ἑστᾰμένος εἴης 	ἑστᾰμένος εἴη 	ἑστᾰμένοι εἴητον/εἶτον 	ἑστᾰμένω εἰήτην/εἴτην 	ἑστᾰμένοι εἴημεν/εἶμεν 	ἑστᾰμένοι εἴητε/εἶτε 	ἑστᾰμένοι εἴησᾰν/εἶεν
imperative 	  	ἕστᾰσο 	ἑστᾰ́σθω 	ἕστᾰσθον 	ἑστᾰ́σθων 	  	ἕστᾰσθε 	ἑστᾰ́σθων

pf -a
ἕστηκᾰ 	ἕστηκᾰς 	ἕστηκε(ν) 	ἑστήκᾰτον 	ἑστήκᾰτον 	ἑστήκᾰμεν 	ἑστήκᾰτε 	ἑστήκᾱσῐ(ν)
subjunctive 	ἑστήκω 	ἑστήκῃς 	ἑστήκῃ 	ἑστήκητον 	ἑστήκητον 	ἑστήκωμεν 	ἑστήκητε 	ἑστήκωσῐ(ν)
optative 	ἑστήκοιμῐ,
ἑστηκοίην 	ἑστήκοις,
ἑστηκοίης 	ἑστήκοι,
ἑστηκοίη 	ἑστήκοιτον 	ἑστηκοίτην 	ἑστήκοιμεν 	ἑστήκοιτε 	ἑστήκοιεν
imperative 	  	ἕστηκε 	ἑστηκέτω 	ἑστήκετον 	ἑστηκέτων 	  	ἑστήκετε 	ἑστηκόντων

pf
 X 	 X 	 X 	ἕστᾰτον 	ἕστᾰτον 	ἕστᾰμεν 	ἕστᾰτε 	ἑστᾶσῐ(ν)
subjunctive 	ἑστῶ 	ἑστῇς 	ἑστῇ 	ἑστῆτον 	ἑστῆτον 	ἑστῶμεν 	ἑστῆτε 	ἑστῶσῐ(ν)
optative 	ἑσταίην 	ἑσταίης 	ἑσταίη 	ἑσταῖτον,
ἑσταίητον 	ἑσταίτην,
ἑσταιήτην 	ἑσταῖμεν,
ἑσταίημεν 	ἑσταῖτε,
ἑσταίητε 	ἑσταῖεν,
ἑσταίησᾰν
imperative 	  	ἑστᾰ́θι 	ἑστᾰ́τω 	ἕστᾰτον 	ἑστᾰ́των 	  	ἕστᾰτε 	ἑστᾰ́ντων

ppf
ἑστήκειν,
ἑστήκη 	ἑστήκεις,
ἑστήκης 	ἑστήκει(ν) 	ἑστήκετον 	ἑστηκέτην 	ἑστήκεμεν 	ἑστήκετε 	ἑστήκεσᾰν

ppf
εἱστήκειν,
εἱστήκη 	εἱστήκεις,
εἱστήκης 	εἱστήκει(ν) 	εἱστήκετον 	εἱστηκέτην 	εἱστήκεμεν 	εἱστήκετε 	εἱστήκεσᾰν

ppf
  X	 X 	 X 	ἕστᾰτον 	ἑστᾰ́την 	ἕστᾰμεν 	ἕστᾰτε 	ἕστᾰσᾰν

fpf
ἑστήξω 	ἑστήξεις 	ἑστήξει 	ἑστήξετον 	ἑστήξετον 	ἑστήξομεν 	ἑστήξετε 	ἑστήξουσῐ(ν)
optative 	ἑστήξοιμῐ 	ἑστήξοις 	ἑστήξοι 	ἑστήξοιτον 	ἑστηξοίτην 	ἑστήξοιμεν 	ἑστήξοιτε 	ἑστήξοιεν
middle/
passive 	indicative 	ἑστήξομαι 	ἑστήξῃ,
ἑστήξει 	ἑστήξεται 	ἑστήξεσθον 	ἑστήξεσθον 	ἑστηξόμεθᾰ 	ἑστήξεσθε 	ἑστήξονται
optative 	ἑστηξοίμην 	ἑστήξοιο 	ἑστήξοιτο 	ἑστήξοισθον 	ἑστηξοίσθην 	ἑστηξοίμεθᾰ 	ἑστήξοισθε 	ἑστήξοιντο

# οἴγνυμι ===================

pres
οἴγνῡμῐ 	οἴγνῡς 	οἴγνῡσῐ(ν) 	οἴγνῠτον 	οἴγνῠτον 	οἴγνῠμεν 	οἴγνῠτε 	οἰγνῠ́ᾱσῐ(ν)
subjunctive 	οἰγνῠ́ω 	οἰγνῠ́ῃς 	οἰγνῠ́ῃ 	οἰγνῠ́ητον 	οἰγνῠ́ητον 	οἰγνῠ́ωμεν 	οἰγνῠ́ητε 	οἰγνῠ́ωσῐ(ν)
optative 	οἰγνῠ́οιμῐ 	οἰγνῠ́οις 	οἰγνῠ́οι 	οἰγνῠ́οιτον 	οἰγνῠοίτην 	οἰγνῠ́οιμεν 	οἰγνῠ́οιτε 	οἰγνῠ́οιεν
imperative 	  	οἴγνῡ 	οἰγνῠ́τω 	οἴγνῠτον 	οἰγνῠ́των 	  	οἴγνῠτε 	οἰγνῠ́ντων
middle/
passive 	indicative 	οἴγνῠμαι 	οἴγνῠσαι 	οἴγνῠται 	οἴγνῠσθον 	οἴγνῠσθον 	οἰγνῠ́μεθα 	οἴγνῠσθε 	οἴγνῠνται
subjunctive 	οἰγνῠ́ωμαι 	οἰγνῠ́ῃ 	οἰγνῠ́ηται 	οἰγνῠ́ησθον 	οἰγνῠ́ησθον 	οἰγνῠώμεθᾰ 	οἰγνῠ́ησθε 	οἰγνῠ́ωνται
optative 	οἰγνῠοίμην 	οἰγνῠ́οιο 	οἰγνῠ́οιτο 	οἰγνῠ́οισθον 	οἰγνῠοίσθην 	οἰγνῠοίμεθᾰ 	οἰγνῠ́οισθε 	οἰγνῠ́οιντο
imperative 	  	οἴγνῠσο 	οἰγνῠ́σθω 	οἴγνῠσθον 	οἰγνῠ́σθων 	  	οἴγνῠσθε 	οἰγνῠ́σθων

impf
ἐῴγνῡν 	ἐῴγνῡς 	ἐῴγνῡ 	ἐῴγνῠτον 	ἐῳγνῠ́την 	ἐῴγνῠμεν 	ἐῴγνῠτε 	ἐῴγνῠσᾰν
middle/
passive 	indicative 	ἐῳγνῠ́μην 	ἐῴγνῠσο 	ἐῴγνῠτο 	ἐῴγνῠσθον 	ἐῳγνῠ́σθην 	ἐῳγνῠ́μεθᾰ 	ἐῴγνῠσθε 	ἐῴγνῠντο




















































#
